# 母公司用未资本化的软件著作权投资子公司如何账务处理？

提问人：ZHUCF@123456 时间：2022-10-01 11:36:21
母公司自行研发的软件著作权未资本化，现评估投资子公司，母公司、子公司及合并层面如何账务处理？

回答人：chenyiwei
参考：《中审众环研究 2020 》之“问题1-2-16（以非货币性资产出资设立子公司或对子公司增资的问题——以账面价值为零的无形资产出资）”。